---
title: "plotsrmd"
output: html_document
date: "2024-06-01"
---

```{r setup, include=FALSE}
knitr::opts_chunk$set(echo = TRUE)
library(tidyverse)
library(ggmosaic)
```

## Plotting using "MPG" dataset

- Gráfico de dispersión: Crea un gráfico de dispersión que muestre la relación entre displ (desplazamiento del motor) y hwy (millas por galón en carretera).


```{r, echo = FALSE}
ggplot(mpg, aes(displ, hwy)) +
geom_point() +
labs(x = "Engine Displacement in litres",
     y = "Miles per galon in Highway",
     title = "Dispersion between Displ and HWY")
```



- Boxplot: Crea un boxplot que compare la eficiencia de combustible en carretera (hwy) entre diferentes clases de autos (class).


```{r, echo = FALSE}
ggplot(mpg, aes(reorder(class, hwy, median), hwy)) +
    geom_boxplot() +
    coord_flip() +
    labs(x = "Miles per galon in Highway",
            y = "Class of Car",
            title = "Efficiency between HWY and Classes of cars")
```




- Histograma: Realiza un histograma de la variable cty (millas por galón en ciudad).


```{r, echo = FALSE}
ggplot(mpg, aes(cty, fill = class)) +
geom_histogram(bins=20)
```





- Gráfico de barras: Crea un gráfico de barras que muestre la cantidad de autos para cada tipo de transmisión (trans).


```{r, echo = FALSE}
ggplot(mpg, aes(trans, fill = class)) +
geom_bar() +
coord_flip()

mpg %>% 
  group_by(trans) %>% 
  summarise(count = n())
```


- Facetas: Realiza un gráfico de dispersión de displ vs hwy con facetas por el tipo de tracción (drv).


```{r, echo = FALSE}
ggplot(mpg, aes(displ, hwy)) +
geom_point() +
facet_wrap(~drv)
```


- Densidad: Crea un gráfico de densidad de hwy separado por el tipo de tracción (drv).


```{r, echo = FALSE}
ggplot(mpg, aes(x = hwy,fill = drv)) +
geom_density(alpha = 0.5) +
labs(title = "Density of Highway MPG by Drive Type",
     x = "Highway MPG",
     fill = "Drive Type")
```




- Gráfico de línea: Crea un gráfico de línea que muestre cómo hwy varía con displ para cada fabricante (manufacturer).


```{r, echo = FALSE}
ggplot(mpg, aes(hwy, displ)) +
geom_line() +
facet_wrap(~manufacturer)

```



- Gráfico de puntos con tamaños: Realiza un gráfico de dispersión de displ vs hwy, donde el tamaño de los puntos esté determinado por cyl (número de cilindros).


```{r, echo = FALSE}
ggplot(mpg, aes(displ, hwy, size = cyl)) +
geom_point()
```


- Gráfico de mosaico: Crea un gráfico de mosaico para explorar la relación entre drv y class.


```{r, echo = FALSE}
ggplot(mpg) +
  geom_mosaic(aes(x = product(drv), fill = class)) +
  labs(title = "Mosaic plot of drive type and car class",
       x = "Drive Type",
       y = "Count",
       fill = "Car Class")
```
- Gráfico de violín: Realiza un gráfico de violín para comparar la distribución de hwy entre diferentes fabricantes (manufacturer).


```{r, echo = FALSE}
ggplot(mpg, aes(hwy, manufacturer)) +
geom_violin() 
```
